nl: Brandstofdrukregelaar behuizingsmateriaal: Aluminium; Billet aluminium; Messing; Kunststof/composiet; Rvs; Staal; Zinklegering; Anders
de: Material des Gehäuses des Kraftstoffdruckreglers: Aluminium; Billet-Aluminium; Messing; Kunststoff/Verbundwerkstoff; Edelstahl; Stahl; Zinklegierung; Sonstige
sk-SK: Materiál tela regulátora tlaku paliva: Hliník; Frézovaný hliník; Mosadz; Plast/kompozit; Nehrdzavejúca oceľ; Oceľ; Zliatina zinku; Iný
lt-LT: Kuro slėgio reguliatoriaus korpuso medžiaga: Aliuminis; Frezuotas aliuminis; Žalvaris; Plastikas / kompozitas; Nerūdijantysis plienas; Plienas; Cinko lydinys; Kita
hr-HR: Materijal kućišta regulatora tlaka goriva: Aluminij; Glodani aluminij; Mjed; Plastika/kompozit; Nehrđajući čelik; Čelik; Legura cinka; Ostalo
ru: Материал корпуса регулятора давления топлива: Алюминий; Фрезерованный алюминий; Латунь; Пластик/композит; Нержавеющая сталь; Сталь; Цинковый сплав; Другое
ro-RO: Materialul corpului regulatorului de presiune a combustibilului: Aluminiu; Aluminiu frezat; Alamă; Plastic/compozit; Oțel inoxidabil; Oțel; Aliaj de zinc; Altele
hu: Üzemanyagnyomás-szabályozó test anyaga: Alumínium; Megmunkált (billet) alumínium; Sárgaréz; Műanyag/kompozit; Rozsdamentes acél; Acél; Cinkötvözet; Egyéb
zh-TW: 燃油壓力調節器本體材質: 鋁製; 鋁合金切削; 黃銅; 塑膠/複合材料; 不鏽鋼; 鋼製; 鋅合金; 其他
cs: Materiál tělesa regulátoru tlaku paliva: Hliník; Obráběný hliník; Mosaz; Plast/kompozit; Nerezová ocel; Ocel; Zinková slitina; Ostatní
da: Materiale i brændstoftryksregulatorens hus: Aluminium; Billet-aluminium; Messing; Plastik/komposit; Rustfrit stål; Stål; Zinklegering; Andet
nb: Materiale for drivstofftrykkregulatorhus: Aluminium; Billet-aluminium; Messing; Plast/kompositt; Rustfritt stål; Stål; Sinklegering; Annet
fi: Polttoaineen paineensäätimen rungon materiaali: Alumiini; Billet-alumiini; Messinki; Muovi/komposiitti; Ruostumaton teräs; Teräs; Sinkkiseos; Muu
sl-SI: Material ohišja regulatorja tlaka goriva: Aluminij; Strojno obdelan aluminij; Medenina; Plastika/kompozit; Nerjavno jeklo; Jeklo; Cinkova zlitina; Drugo
pl: Materiał korpusu regulatora ciśnienia paliwa: Aluminium; Aluminium kute; Mosiądz; Tworzywo sztuczne/kompozyt; Stal nierdzewna; Stal; Stop cynku; Inny
tr: Yakıt basınç regülatörü gövde malzemesi: Alüminyum; Billet alüminyum; Pirinç; Plastik/kompozit; Paslanmaz çelik; Çelik; Çinko alaşımı; Diğer
en: Fuel pressure regulator body material: Aluminum; Billet aluminum; Brass; Plastic/composite; Stainless steel; Steel; Zinc alloy; Other
ja: 燃料圧力レギュレーター本体素材: アルミニウム; ビレットアルミニウム; 真鍮; プラスチック/コンポジット; ステンレス; スチール; 亜鉛合金; その他
it: Materiale del corpo del regolatore di pressione del carburante: Alluminio; Alluminio ricavato dal pieno; Ottone; Plastica/composito; Acciaio inossidabile; Acciaio; Lega di zinco; Altro
th: วัสดุของตัวควบคุมแรงดันน้ำมันเชื้อเพลิง: อะลูมิเนียม; บิลเล็ตอะลูมิเนียม; ทองเหลือง; พลาสติก/คอมโพสิต; สเตนเลส; เหล็ก; ซิงค์อัลลอย; อื่นๆ
bg-BG: Материал на корпуса на регулатора за налягане на горивото: Алуминий; Фрезован алуминий; Месинг; Пластмаса/композит; Неръждаема стомана; Стомана; Цинкова сплав; Друго
sv: Material för bränsletrycksregulatorns hus: Aluminium; Billet-aluminium; Mässing; Plast/komposit; Rostfritt stål; Stål; Zinklegering; Övrigt
ko: 연료 압력 조절기 본체 재질: 알루미늄; 빌렛 알루미늄; 황동; 플라스틱/복합재; 스테인리스 스틸; 스틸; 아연 합금; 기타
es: Material del cuerpo del regulador de presión de combustible: Aluminio; Aluminio billet; Latón; Plástico/compuesto; Acero inoxidable; Acero; Aleación de zinc; Otro
zh-CN: 燃油压力调节器阀体材质: 铝制; 原铝; 黄铜; 塑料/复合材料; 不锈钢; 钢制; 锌合金; 其他
pt-BR: Material do corpo do regulador de pressão de combustível: Alumínio; Alumínio billet; Latão; Plástico/composto; Aço inoxidável; Aço; Liga de zinco; Outro
fr: Matériau du corps du régulateur de pression de carburant: Aluminium; Aluminium taillé dans la masse; Laiton; Plastique/composite; Acier inoxydable; Acier; Alliage de zinc; Autre
el: Υλικό σώματος ρυθμιστή πίεσης καυσίμου: Αλουμίνιο; Μασίφ αλουμίνιο (Billet); Ορείχαλκος; Πλαστικό/σύνθετο; Ανοξείδωτο ατσάλι; Ατσάλι; Κράμα ψευδαργύρου; Άλλο
vi: Vật liệu thân bộ điều chỉnh áp suất nhiên liệu: Nhôm; Nhôm khối nguyên chất; Đồng thau; Nhựa/composite; Thép không gỉ; Thép; Hợp kim kẽm; Khác
pt-PT: Material do corpo do regulador de pressão de combustível: Alumínio; Alumínio de tarugo; Latão; Plástico/compósito; Aço inoxidável; Aço; Liga de zinco; Outro